【裁判字號】    92,簡上,7
【裁判日期】    920611
【裁判案由】    竊盜
【裁判全文】
臺灣宜蘭地方法院刑事判決                            九十二年度簡上字第七號
    上  訴  人  臺灣宜蘭地方法院檢察署檢察官
    被      告  丁○○
右上訴人因竊盜案件，不服本院九十二年度羅簡字第二十一號，中華民國九十二年一
月二十一日第一審簡易判決（聲請簡易判決處刑案號：臺灣宜蘭地方法院檢察署九十
一年度偵字第三四三四號）提起上訴，及移
十二年度偵字第二九四號、第四五一號），本院管轄之第二審合議庭判決如左：
    主  文
原判決撤銷。
丁○○連續竊盜，累犯，處有期徒刑陸月，如易科罰金以參佰元折算壹日。
    事  實
一、丁○○曾於民國九十一年間因竊盜案件，經臺灣宜蘭地方法院判處有期徒刑三月
    確定，並於九十一年八月二日入監執行，於九十一年十一月一日執行完畢，猶不
    知悔改，並基於意圖為自己不法所有之概括犯意，先於九十一年十二月十一日凌
    晨三時十五分許，至位於宜蘭縣冬山鄉○○路之「瑞公廟」內，認有可乘之機，
  徒手竊取擺放於廟內供祭祀用炷香共計三十公斤，約值新臺幣（下同）二千二百
    元，又於九十一年十二月十六日凌晨三時許，在宜蘭縣羅東鎮○○路○段一百巷
    一號前，見乙○○所有之ＱＸＨ—九二二號機車停放於該處，竟持在旁撿得之鑰
    匙一把，竊取該輛機車，並供己騎用，嗣於九十一年十二月十九日上午十一時許
    ，在宜蘭縣羅東鎮○○路四十號前為警查獲，並扣得該鑰匙一支，因而循線查知
    上情。
二、案經被害人乙○○訴由宜蘭縣警察局羅東分局報請臺灣宜蘭地方法院檢察署檢察
    官聲請簡易判決處刑；及被害人丙○○訴由宜蘭縣警察局羅東分局報請臺灣宜蘭
    地方法院檢察署檢察官移送本院併辦。
    理  由
一、訊據被告丁○○矢口否認有上開竊盜之犯行，辯稱：我沒有竊取香，我也沒有竊
    取機車，我是向我朋友甲○○借的云云。經查，右揭事實，業據被害人乙○○、
    丙○○於警訊、偵查及本院調查時指述甚詳，並有鑰匙一支扣案可資參佐，復有
    贓物認領保管單在卷可稽。被告於本院調查及審理時始辯稱未有竊取機車之犯行
    云云，惟被告於警訊及偵查中均坦承有竊取機車之犯行，且對於竊取機車之時間
    、地點及方式前後均陳述明確，核與被害人乙○○所指述失竊之情節相符，被告
    於警訊及偵查中所陳顯足以採信，況該部分前經本院羅東簡易庭判決，被告於收
    受判決後，並未提出上訴，此有收受送達回證在卷可稽，故被告於本院調查及審
    理時始翻異前詞，辯稱未竊取機車云云，顯係卸責之詞，不足採信。而被告復辯
    稱未竊取炷香云云，惟此經被害人丙○○指述明確，且經被害人丙○○於本院調
    查時當庭指認被告無誤，且被害人係因記下被告所騎乘之機車車號，始為警查獲
    ，而被告對於該機車為其父親所有等節，亦坦認在卷，而被害人丙○○與被告並
    無怨隙，當無誣指被告犯罪之可能，顯見被告確有竊取炷香之犯行。綜上所述，
    本件事證明確，被告竊盜犯行堪以認定，應依法論科。
二、核被告丁○○所為，係犯刑法第三百二十條第一項之竊盜罪。被告多次犯行，時
    間緊接，方法相同，觸犯構成要件相同之罪名，顯係基於概括犯意為之，依連續
    犯規定論以一罪，並依法加重其刑。查被告曾於九十一年間因竊盜案件，經臺灣
    宜蘭地方法院判處有期徒刑三月確定，並於九十一年八月二日入監執行，於九十
    一年十一月一日執行完畢，有卷附臺灣高等法院被告全國前案紀錄表可按，其受
    有期徒刑之執行完畢，五年以內再犯有期徒刑以上之罪，為累犯，依法加重其刑
    。另公訴人移送併辦部分事實，與公訴人聲請簡易判決處刑書內所載之犯罪事實
    間，具有連續犯之裁判上一罪關係，如前述，為起訴效力所及，本院自當併與審
    理。原審據以論罪科刑，固非無見，惟查，被告於九十二年十二月十一日之竊盜
    犯行，經警查獲報請臺灣宜蘭地方法院檢察署檢察官，雖未據公訴人起訴，然原
    審未及審酌此裁判上一罪之犯罪事實，即有未洽，上訴人上訴意旨為有理由，應
    由本院將原判決予以撤銷改判。爰審酌被告不思以正常之途徑獲取財富，反以竊
    盜之方式侵害他人之財產權，及其犯罪動機、目的、手段、所生危害，對被害人
    造成之損失、犯罪所得之財物價值非鉅，及犯罪後態度等一切情狀，量處如主文
    所示之刑，並諭知易科罰金之折算標準。至扣案之鑰匙一支係被告行竊時在現場
    拾得之物，此經被告陳述在卷，非被告所有之物，爰不予宣告沒收，併此敘明。
據上論斷，應依刑事訴訟法第四百五十五條之一第一項、第三項、第三百六十九條第
一項前段、第三百六十四條、第二百九十九條第一項前段，刑法第三百二十條第一項
、第五十六條、第四十七條、第四十一條第一項，罰金罰鍰提高標準條例第一條前段
、第二條，判決如主文。
本案經檢察官張誌洋到庭執行職務
中        華        民        國    九十二    年    六    月    十一    日
                                臺灣宜蘭地方法院刑事第一庭
                                    審判長法  官    林  明  山
                                          法  官    辜  漢  忠
                                          法  官    鄭  貽  馨
右正本證明與原本無異。
本判決不得上訴。
                                          書記官    陳  憲  文
中        華        民        國    九十二    年    六    月    十一    日
附錄論罪法條
刑法第三百二十條第一項
 (普通竊盜罪、竊佔罪)
意圖為自己或第三人不法之所有，而竊取他人之動產者，為竊盜罪，處五年以下有期
徒刑、拘役或五百元以下罰金。


司法院資訊處製作；財團法人民間司法改革基金會備份。
